【裁判字號】    99,易,2
【裁判日期】    990225
【裁判案由】    毒品危害防制條例
【裁判全文】
臺灣板橋地方法院刑事判決                 99年度易字第2號
公  訴  人  臺灣板橋地方法院檢察署檢察官
被      告  甲○○○
上列被告因違反毒品危害防制條例案件，經檢察官提起公訴（98
年度毒偵字第7986號），本院判決如下：
    主    文
甲○○○施用第二級毒品，累犯，處有期徒刑陸月，如易科罰金
，以新臺幣壹仟元折算壹日。扣案第二級毒品甲基安非他命壹包
（驗餘淨重零點肆伍伍捌公克）沒收銷燬之。
    事    實
一、甲○○○前於民國89年間因施用毒品案件，經觀察、勒戒後
    ，認無繼續施用毒品之傾向，於89年2 月17日獲釋出所，並
    經臺灣板橋地方法院檢察署檢察官於同日以89年度毒偵字第
    825 號為不起訴處分確定。又於前揭觀察勒戒執行完畢釋放
    後5 年內之同年3 月11日為警採尿前回溯96小時內之某時許
    、同年5 月17日為警採尿前回溯96小時內之某時許及同年6
    月16日為警採尿回溯96小時內之某時許，先後3 次施用第二
    級毒品甲基安非他命，經觀察、勒戒後，認有繼續施用毒品
    之傾向，於89年8 月2 日入戒治處所接受強制戒治，至90年
    7 月16日執行完畢，而其此次施用第二級毒品犯行經檢察官
    聲請簡易判決處刑後，業經本院以89年度重簡字第1240號判
    處有期徒刑6 月確定，90年7 月16日開始執行，至91年1 月
    15日執行完畢。另於94年間因施用第二級毒品案件，經本院
    以94年度易字第1261號判處有期徒刑7 月，上訴後復經臺灣
    高等法院以95年度上易字第469 號判決駁回上訴確定，95年
    9 月14日入監執行後，至96年4 月12日縮刑期滿執行完畢。
二、詎甲○○○仍不思戒除毒癮，猶於98年10月20日凌晨某時許
    ，在臺北縣三重市○○路36巷3 號住處內，以將甲基安非他
    命結晶置入玻璃球後點火燒烤吸入其煙霧之方式，施用第二
    級毒品甲基安非他命1 次。嗣經警於98年10月22日21時10分
    許，在臺北縣三重市○○○路與重新路口附件，見甲○○○
    行跡可疑乃上前盤查，當場查獲甲基安非他命1 包（原淨重
    為0.4560公克，驗餘淨重為0.4558公克）。其後經甲○○○
    同意後採其尿液送請檢驗，經檢驗後確認其尿液呈甲基安非
    他命陽性反應，因而查悉上情。
三、案經臺北縣政府警察局三重分局報請臺灣板橋地方法院檢察
    署檢察官偵查後起訴。
    理    由
一、上開犯罪事實，業據被告於本院審理時自白不諱，而其尿液
    經送請檢驗後，確呈甲基安非他命陽性反應乙節，有臺灣檢
    驗科技股份有限公司濫用藥物檢驗報告附卷可稽（毒偵卷第
    49頁），而扣案白色透明結晶1 包經送請交通部民用航空局
    航空醫務中心鑑定後，確均屬甲基安非他命無訛，有該中心
    毒品鑑定書在卷可查（毒偵卷第47頁），足徵被告前開自白
    應與事實相符，堪可採信。次按觀察、勒戒或強制戒治執行
    完畢釋放後，5 年內再犯施用第一、二級毒品之罪者，檢察
    官應依法追訴，毒品危害防制條例第23條第2 項定有明文。
    本案被告有前述犯罪事實欄第一段所載觀察勒戒及強制戒治
    之執行紀錄，有臺灣高等法院被告前案紀錄表在卷可查，其
    於第1 次觀察勒戒執行完畢後5 年內，旋再犯施用第二級毒
    品罪，並經本院以89年度重簡字第1240號判處有期徒刑6 月
    確定，已符合毒品危害防制條例第23條第2 項「5 年內再犯
    」之要件，則檢察官對其提起公訴，應屬合法。綜上，本件
    事證明確，被告犯行堪以認定。
二、核被告所為，係犯毒品危害防制條例第10條第2 項之施用第
    二級毒品罪。其施用前、後持有第二級毒品甲基安非他命之
    低度行為，應為其施用之高度行為所吸收，不另論罪。次查
    被告於94年間因施用第二級毒品案件，經本院以94年度易字
    第1261號判處有期徒刑7 月，上訴後復經臺灣高等法院以95
    年度上易字第469 號判決駁回上訴確定，95年9 月14日入監
    執行後，至96年4 月12日縮刑期滿執行完畢乙節，有臺灣高
    等法院被告前案紀錄表附卷可稽，其於有期徒刑執行完畢後
    5 年以內，故意再犯本案有期徒刑以上之罪，為累犯，應依
    刑法第47條第1 項規定，加重其刑。爰審酌被告犯罪之動機
    目的，智識程度，施用毒品非但戕害自己身心，亦妨害社會
    善良秩序，及其犯後坦認犯行態度良好等一切情狀，量處如
    主文所示之刑，並諭知如易科罰金之折算標準。扣案白色透
    明結晶1 包，經鑑驗後確屬第二級毒品甲基安非他命，已如
    前述，被告於本院審理時雖堅稱該包甲基安非他命非其所有
    云云，然其於警詢卻稱：因怕警察發現我身上攜帶安非他命
    ，所以才會將安非他命丟棄於地等語（毒偵字卷第7 頁），
    於偵訊時亦稱：該包安非他命是我於10月22日下午6 點，在
    三重大同公園跟不知名的先生買的等語（毒偵字卷第40頁）
    ，核與其前揭於本院審理時所為陳述並不相符，參以該包甲
    基安非他命驗餘淨重達0.4558公克，對於施用毒品者而言，
    具有相當之交易價值，且查獲員警與被告互不相識，亦無冤
    仇，應可排除他人隨地丟棄或員警栽贓之可能，被告前揭所
    辯，與客觀事證不符，尚難遽採，爰依毒品危害防制條例第
    18條第1 項前段之規定：不問該查獲之第二級毒品甲基安非
    他命不問屬於犯人與否，均依該條項規定予以沒收銷燬。
三、按除簡式審判程序、簡易程序及第376 條第1 款（即最重本
    刑為3 年以下有期徒刑、拘役或專科罰金之罪）、第2 款（
    即刑法第320 條、第321 條之竊盜罪）所列之罪之案件外，
    第一審應行合議審判，刑事訴訟法第284 條之1 。本案被告
    被訴毒品危害防制條例第10條第2 項之施用第二級毒品罪屬
    前揭刑事訴訟法第376 條第1 款之罪，得由法官獨任審判，
    附此敘明。
據上論斷，應依刑事訴訟法第284 條之1 、第299 條第1 項前段
，毒品危害防制條例第10條第2 項、第18條第1 項前段，刑法第
11條前段、第47條第1 項、第41條第1 項前段，判決如主文。
本案經檢察官林慈雁到庭執行職務。
中    華    民    國    99    年    2     月    25    日
                  刑事第十三庭  法  官  楊明佳
以上正本證明與原本無異。
如不服本判決應於收受送達後10日向本院提出上訴書狀，並應敘
述具體理由；其未敘述上訴理由者，應於上訴期間屆滿後20日內
向本院補提理由書（均須按他造當事人之人數附繕本）「切勿逕
送上級法院」。
                                書記官  林金良
中    華    民    國    99    年    2     月    25    日
附錄本案論罪科刑法條全文
毒品危害防制條例第10條
施用第一級毒品者，處六月以上五年以下有期徒刑。
施用第二級毒品者，處三年以下有期徒刑。

司法院資訊處製作；財團法人民間司法改革基金會備份。
